臺灣臺南地方法院刑事判決　　　　　　　　　　　　　九十三年度易字第九一六號
　　公　訴　人　臺灣臺南地方法院檢察署檢察官
　　被　　　告　丙○○　男　三.
右列被告因竊盜等案件，經檢察官提起公訴（九十三年度偵字第九二八九號），本院
判決如左：
    主      文
丙○○共同竊盜，處有期徒刑捌月。
    事 　　 實
一、丙○○與戊○○（另經臺灣臺南地方法院檢察署檢察官偵查）乃舊識，戊○○於
    民國（下同）九十三年五月一日下午四、五時許，在臺南縣新營市○○里○○路
    十號「久升機械工業有限公司」工廠內，竊取該公司所有之車牌９５８─ＱＷ號
    大貨車一部，得手後，恐於白晝駕駛贓車易被發現，乃先將該車開至前開工廠附
    近約五百公尺處藏放，欲等天黑後再駛離，戊○○停妥該車後，即返回臺南縣六
    甲鄉，向丙○○告知上情，丙○○因而明知該大貨車係戊○○竊得之贓物，惟仍
    與戊○○共謀以該大貨車行竊他人報廢之機械充廢鐵變賣，而基於搬運贓物之犯
    意，於同日下午約六時許，駕駛小貨車搭載戊○○前往上開大貨車停放處，由戊○○將該大貨車駛離，戊○○將該車開至六甲鄉○○村○○○○道旁時，該車突
    然熄火無法發動，乃由丙○○駕駛小貨車在前拖行，惟因該大貨車於丙○○駕車
    拖行間一路搖晃，丙○○乃換開該大貨車，改由戊○○駕駛小貨車拖行，二人將
    該大貨車拖回六甲鄉後，再試又能發動，二人乃續行上揭犯罪計劃，共同意圖為
    自己不法之所有，由戊○○駕駛該大貨車搭載丙○○，於同日晚上七時許，在臺
    南縣官田鄉○鎮村○○段六號，以該大貨車上之吊桿將丁○○所有之報廢鋼筋彎
    曲機四台、變速馬達及變速箱各一台，合計價值約新臺幣（下同）六萬元，吊至
    該貨車上，而為竊盜行為之分擔，嗣得手後，欲載往臺南縣東山鄉充廢鐵變賣，
    惟於同日晚上七時五十分許，在臺南縣六甲鄉○○街、建工街口，擦撞乙○○停
    放路旁之自小客車，丙○○、戊○○二人下車後，見乙○○堅持報警處理，遂相
    繼奔離逃逸，旋經警據報到場，發現該大貨車及上載前開物品均係贓物，並在該
    大貨車左側車門處採得戊○○、林育志二人之掌紋後查獲上情。
二、案經臺南縣警察局麻豆分局報告臺灣臺南地方法院偵查起訴。
    理 　　 由
一、訊據被告丙○○於本院審理時矢口否認犯行，辯稱：「我在路上遇到戊○○，他
    沒有說車子是他偷來的，我沒有開小貨車拖大貨車，我不知道為什麼小貨車上之
    車門會採到我的指紋，我沒有和戊○○一起去偷他人報廢之機械充廢鐵變賣。車
    禍之後，我是跑去找人來幫忙，不是畏罪脫逃」云云。然查：
（一）、據證人戊○○於本院審理時證稱：「（你有無於九十三年五月一日下午四、
        五時許，在臺南縣新營市○○里○○路十號「久升機械工業有限公司」工廠
        內，竊取該公司所有之車牌９５８─ＱＷ號大貨車一部？）有」，「（你偷
        這部大貨車的目的為何？）要去偷人家報廢的機械使用」，「（你偷這部大
        貨車，丙○○是否知道？）他知道」，「（他是如何知道的？）我偷了這部
        車之後，將車子放在工廠附近，我開小貨車去載丙○○過來，然後就由我開
        這部大貨車，由丙○○開我開來的這部小貨車，開到六甲鄉○○村○○○○
        道旁的時候，我所開的那部大貨車就熄火了」，「（你是如何告訴丙○○的
        ？）我說我去偷了一部大貨車，我一個人沒有辦法開那部大貨車，要找他一
        起去開那部大貨車」，「（你所開的那部大貨車熄火之後，你如何處理？）
        我先叫丙○○開小貨車來拖大貨車，因為丙○○比較不會拖，所以就換我開
        小貨車來拖大貨車，丙○○就駕駛大貨車，車子開到六甲鄉之後，就又可以
        行駛了」等語綦詳（見本院九十四年二月二十三日審理筆錄），足證證人戊○○係於九十三年五月一日下午四、五時許，在臺南縣新營市○○里○○路
        十號「久升機械工業有限公司」工廠內，竊取該公司所有之車牌９５８─Ｑ
        Ｗ號大貨車一部後，即通知本案被告丙○○此一大貨車係由證人戊○○自前
        開處所竊取而來，故被告對於此一大貨車係屬贓物，應有認識，實難諉為不
        知之理。況臺南縣警察局亦函復：「送鑑編號一至六指掌紋膠片六張，其中
        編號四、五掌紋，經鑑定結果依序與特定對象刑事局檔存指紋卡戊○○、丙○○左手掌紋相符」乙節，有臺南縣警察局九十三年五月二十八日南縣警刑
        字○九三○○四二六六三號函所附之附件可佐，依所函覆之內容及證人戊○○前開證述之詞相互參照，本案證人所竊取之大貨車應係於途中熄火，始由
        證人通知被告開小貨車至臺南縣六甲鄉○○村○○○○道旁，以其小貨車協
        助拖行該大貨車，嗣後並互為交換，由被告丙○○駕駛大貨車以搬運之，故
        在大貨車之車門始會有被告丙○○之指紋無誤，從而，酌以被告丙○○對於
        前開大貨車係由證人戊○○所竊取而來，屬於贓物乙節應知之甚稔，從而，
        被告丙○○對於搬運贓物之行為，在主觀上對之確有認識，至為明灼。
（二）、次查，證人戊○○復證稱：「（你到臺南縣官田鄉○鎮村○○段六號竊取他
        人報廢的鋼筋彎曲機、變速馬達、變速箱的時候，丙○○有無參與？）有，
        他有參與」，「（他參與何部分？）在吊的時候，我負責操縱機械的吊稈，
        丙○○負責綁吊鉤」，「（你所偷到的報廢鋼筋彎曲機四台、變速馬達、變
        速箱各一台，如果只由你一個人，是否能夠搬運？）不能夠，一定要有二個
        人幫忙，一個人不好搬那些機會，要有一個人幫忙操縱吊桿，另外一個人綁
        鋼索、掛吊鉤」，「（你偷得大貨車之後回去告訴丙○○的目的，是不是只
        為了要請丙○○去將車子開回來？）在之前我跟丙○○就知道有這些報廢鋼
        筋彎曲機、變速馬達、變速箱可以偷，如果偷了這部大貨車之後，就可以將
        這些報廢鋼筋彎曲機、變速馬達、變速箱吊在大貨車上開回來」，「（你是
        在何時跟丙○○商議好，要去偷那些報廢鋼筋彎曲機四台、變速馬達、變速
        箱？）是在我偷那部大貨車之前」，「（這些報廢鋼筋彎曲機、變速馬達、
        變速箱，是不是你跟丙○○事前就謀議要去偷？）是的，是丙○○告訴我有
        這些機器，我們並講好要去偷這些機器，我偷到這部大貨車之後，就告訴丙○○我們可以去偷這些機器了」等語明確（見本院九十四年二月二十三日審
        理筆錄），並有贓物認領保管單二紙在卷可考，從而，依證人戊○○所證述
        前開之詞以觀，本案被告丙○○於九十三年五月一日確有與證人戊○○共同
        至臺南縣官田鄉○鎮村○○段六號竊取丁○○所有之鋼筋彎曲機四臺、變速
        馬達及變速箱各一臺，並由證人戊○○負責操縱大貨車上之機械吊稈，以吊
        起前開物品，進而破壞被害人丁○○對於鋼筋彎曲機四台、變速馬達及變速
        箱各一台之支配持有關係，並建立自己之支配持有關係，殆無疑義，準此以
        觀，益徵渠等二人於竊取上揭鋼筋彎曲機、變速馬達及變速箱行為時，主觀
        上確係共同基於意圖為自己不法所有之犯意聯絡，至為灼然。
（三）、另佐以證人戊○○所證稱：「（之後到了晚間七時五十分許，有無在六甲鄉
        ○○街與建工街口發生車禍？）有」，「（發生車禍的時候，你們二人均坐
        在大貨車上？）是的」，「（為何要逃離現場？）我們撞到乙○○的車子之
        後，本來要賠償他們，但是他們堅持要請警員來量，我看到丙○○不見了，
        所以我也就跑了」，「（跑掉的原因是因為怕警察來發現你們竊取別人的貨
        車？）是的」等語（見本院九十四年二月二十三日審理筆錄），經核與證人
        乙○○證稱：「（是否於九十三年五月一日晚上七時五十分許，在臺南縣六
        甲鄉○○街、建工街口與證人戊○○發生擦撞？）是的」，「（他們當場有
        無跟你們處理？）當時戊○○有跟我的朋友講說要將我的車子開到他朋友的
        修理廠修理，但是我的朋友說報警處理好了，他們聽到要報警處理就跑了」
        ，「（是戊○○還是丙○○跟你講說要將你的車子送到他朋友的修車廠修理
        ？）是戊○○」，「（丙○○有無跟你說他要去找朋友來估估看修理費？）
        沒有，我記得是他先逃跑的」，「（他們要離開有無跟你們講？）都沒有講
        」，「（有無擋下他們？）他們一個跑左邊、一個跑右邊，沒有辦法追」，
        「（車禍發生當時，戊○○所駕駛的大貨車上是否有放置一些報廢鋼筋彎曲
        機、變速馬達、變速箱之類的東西？）有」等語大致相符（見本院九十四年
        二月二十三日審理筆錄），足證被告丙○○及證人戊○○嗣後確於當日晚上
        約七時五十分許時，與證人乙○○所駕駛之車輛發生擦撞，且於發生車禍當
        時，被告陳育安即先行逃跑，於離開時亦未先行告知證人乙○○，至為顯明
        。苟如被告丙○○所辯：係去找朋友幫忙處理，並未畏罪逃亡云云屬實，則
        何以事後並未返回現場？何以不再與證人乙○○聯絡以商討如何賠償給付？
        益徵證人戊○○所陳：跑掉的原因是因為怕警察發現犯罪之行為等語（見本
        院九十四年二月二十三日審理筆錄），與經驗法則較為相符。
（四）、綜上各節相互以參，本案證人戊○○及乙○○所證述之詞，既與事實較為吻
        合而屬可信，而衡以證人戊○○亦自承其與被告丙○○素無仇怨關係存在等
        語無誤（見本院九十四年二月二十三日審理筆錄），顯見證人戊○○、乙○○所證述之詞，應更較被告丙○○之辯詞可採，洵屬無訛。故被告丙○○前
        開所辯，既為臨訟諉責飾卸之詞，顯屬虛妄，本案事證明確，被告丙○○之
        前開犯行，均堪以認定。
二、核被告丙○○所為，係犯刑法第三百四十九條第二項之搬運贓物罪及第三百二十
    條第一項之竊盜罪。其與證人戊○○間就所犯竊盜罪之部分有犯意之聯絡及行為
    之分擔，均為共同正犯。又被告丙○○所犯竊盜罪及搬運贓物罪之二罪間，有方
    法目的、行為結果之牽連關係，應依刑法第五十五條之規定，從一重之刑法第三
    百二十條第一項之竊盜罪處斷。爰審酌被告丙○○犯罪之動機、目的係貪圖不法
    利益、所使用之手段非輕，然所竊取之報廢鋼筋彎曲機四台、變速馬達及變速箱
    各一台，合計價值約六萬元，且均已發還，有贓物認領保管單一紙在卷可稽，而
    衡以被告犯後猶否認犯行，顯見其態度欠佳，不知悔悟等一切情狀，量處如主文
    所示之刑，以資儆懲。
據上論斷，應依刑事訴訟法第二百九十九條第一項前段，刑法第二十八條、第三百二
十條第一項、第三百四十九條第二項、第五十五條，罰金罰鍰提高標準條例第一條前
段，判決如主文。
本案經檢察官甲○○到庭執行職務
中　　　華　　　民　　　國　　　九十四　　　年　　二　　月　　二十五　　日
                                    臺灣臺南地方法院刑事第十二庭
                                        審判長法  官  謝瑞龍
                                          　　法  官  徐千惠
                                          　　法  官  黃翰義
右正本證明與原本無異。
如不服本判決，應於判決送達後十日內，向本院提出上訴狀。
                                              書記官  林憶梅
中　　　華　　　民　　　國　　　九十四　　　年　　二　　月　　二十五　　日
附錄本案論罪科刑法條：
中華民國刑法第三百二十條(普通竊盜罪、竊佔罪)
意圖為自己或第三人不法之所有，而竊取他人之動產者，為竊盜罪，處五年以下有期
徒刑、拘役或五百元以下罰金。
意圖為自己或第三人不法之利益，而竊佔他人之不動產者，依前項之規定處斷。
前二項之未遂犯罰之。
中華民國刑法第三百四十九條
收受贓物者，處三年以下有期徒刑、拘役或五百元以下罰金。
搬運、寄藏、故買贓物或為牙保者，處五年以下有期徒刑、拘役或科或併科一千元以
下罰金。
因贓物變得之財物，以贓物論。
